臺灣花蓮地方法院刑事附帶民事訴訟判決
111年度附民字第86號
原      告  陳韋臻
被      告  林羽環

上列被告因違反洗錢防制法等案件（111年度偵字第1591號、260
2、3042、3145、3413號），經原告提起附帶民事訴訟，本院判
決如下：
    主  文
原告之訴及假執行之聲請均駁回。
    事  實
一、原告之聲明、陳述均詳如附件刑事附帶民事訴訟起訴狀所載
    。
二、被告未為任何聲明、陳述或提出書狀。
    理  由
一、按提起附帶民事訴訟，應於刑事訴訟起訴後第二審辯論終結
    前為之，但在第一審辯論終結後提起上訴前，不得提起，刑
    事訴訟法第488 條定有明文。次按所謂「附帶民事訴訟」原
    本為民事訴訟程序，為求程序之便捷，乃附帶於刑事訴訟程
    序，一併審理及判決；申言之，在刑事訴訟中，因有訴訟程
    序可資依附，是以隨時可以提起附帶民事訴訟；若在辯論終
    結後，已無訴訟可言，自不得再行提起附帶民事訴訟，「須
    待提起上訴後，案件繫屬於第二審時，始有訴訟程序可資依
    附，始得再行提起附帶民事訴訟」，前開刑事訟法第488 條
    規定其故在此（臺灣高等法院暨所屬法院92年法律座談會刑
    事類提案第35號審查意見參照）。又法院認為原告之訴不合
    法或無理由者，應以判決駁回之，刑事訴訟法第502 條第1
    項亦有明文。
二、經查，被告林羽環所涉洗錢防制法等案件，經本院以111 年
    度金訴字第36號受理在案，於民國111年7月18日進行審理程
    序，而於同日言詞辯論終結，此有本院當日簡式審判筆錄附
    卷可憑，然原告陳韋臻於111年7月13日具狀誤向臺灣花蓮地
    方檢察署提起本件附帶民事訴訟，而於同年月15日送達該署
    ，經該署函轉本院，遲至前述刑事案件辯論終結後之111 年
    7月20日始送達本院，有原告提出之刑事附帶民事訴訟起訴
    狀、臺灣花蓮地方檢察署收件章日期、臺灣花蓮地方檢察署
    111年7月20日花檢熙潔111偵1591字第1119014648號函上之
    本院收文章日期可證，揆諸前揭規定，本件原告之訴顯非合
    法，自應駁回原告附帶提起之民事訴訟，其假執行之聲請因
    亦無所附麗，應併予駁回。惟此仍無礙原告依所主張之法律
    關係另循一般民事訴訟途徑起訴或本案繫屬於第二審而有訴
    訟程序可資依附時，再行提起附帶民事訴訟之權利，特此敘
    明。
據上論結，應依刑事訴訟法第488 條但書、第502 條第1 項，判
決如主文。
中　　華　　民　　國　　111 　年　　7 　　月　　29　　日
            刑事第四庭審判長法  官  梁昭銘
                            法  官  林思婷
                            法  官  高郁茹
上列正本證明與原本無異。上列正本證明與原本無異。如對本判
決不服，非對刑事判決上訴時不得上訴並應於送達後20日內，向
本院提出上訴狀（應抄附繕本）
因疫情而遲誤不變期間，得向法院聲請回復原狀。
中　　華　　民　　國　　111 　年　　7 　　月　　29　　日
                            書記官  唐千惠